【裁判字號】    95,交簡上,209
【裁判日期】    951018
【裁判案由】    過失傷害
【裁判全文】
臺灣高雄地方法院刑事判決           95年度交簡上字第209號
上  訴  人  臺灣高雄地方法院檢察署檢察官
上  訴  人
即  被  告  丙○○
                    號
上列上訴人因被告過失傷害案件，不服本院交通法庭95年度交簡
字第1927號中華民國95年7 月19日第一審判決（聲請簡易判決處
刑案號：95年度調偵字第644 號）提起上訴，上訴人即被告於審
理程序中就被訴事實為有罪之陳述，經審判長告知簡式審判程序
之旨，並聽取公訴人及被告意見後，本院認為適宜進行簡式審判
程序，判決如下：
    主  文
上訴駁回。
    犯罪事實及理由
一、本件被告丙○○涉犯刑法第284 條第1 項前段，其法定刑為
    死刑、無期徒刑、最輕本刑為3 年以上有期徒刑以外之罪，
    被告於本院審理程序進行中就被訴事實為有罪之陳述，由本
    院告知簡式審判程序之要旨並聽取其與公訴人之意見，經被
    告同意適用簡式審判程序後，本院亦認無不得或不宜改依簡
    式審判程序進行之處，爰依刑事訴訟法第273 條之1 第1 項
    規定，本院合議庭裁定被告所涉上開罪嫌，進行簡式審判程
    序，合先敘明。
二、本案經本院審理結果，認第一審簡易判決認事用法及量刑均
    無不當，應予維持，並引用第一審簡易判決記載之犯罪事實
    、證據及理由（如附件）。
三、上訴人即公訴人上訴意旨略以：被告迄今未能賠償告訴人即
    被害人乙○○，原審僅判處3個月，量刑過輕等語。另上訴
    人即被告上訴意旨略以：原審量刑過重，請求從輕量刑等語
    。
四、按量刑輕重，係屬事實審法院得依職權自由裁量之事項，苟
    已斟酌刑法第57條各款所列情狀而未逾越法定刑度，不得遽
    指為違法（最高法院72年臺上字第6696號、75年臺上字第70
    33號判例參照）。又在同一犯罪事實與情節，如別無其他加
    重或減輕之原因，下級審量定之刑，亦無過重或失輕之不當
    情形，則上級審法院對下級審法院之職權行使，原則上應予
    尊重（最高法院85年度臺上字第2446號裁判意旨參酌）。本
    件原審以被告罪證明確，適用刑事訴訟法第449 條第1 項前
    段、第3 項、第454 條第2 項，修正前刑法第284 條第1 項
    前段、修正前刑法第41條第1 項前段、修正前刑法第62條前
    段（原審漏引法條），罰金罰鍰提高標準條例第1 條前段、
    修正前罰金罰鍰提高標準條例第2 條之規定，判處有期徒刑
    3 月，如易科罰金，以銀元300 元即新臺幣900 元折算1 日
    。又依卷證所示，原審已依刑事訴訟法第454 條第2 項詳細
    記載認定之犯罪事實、證據及應適用之法條，其認事用法並
    無不當，量刑亦屬妥適，尚難認上訴人之上訴為有理由，應
    均予駁回。至於原審判決固然未於法條欄引用修正前刑法第
    62條前段，惟已於事實及理由欄，論述「被告於肇事後於警
    方尚不知何人犯罪前，即主動向據報前往處理之員警坦承肇
    事，並接受裁判，業據證人即員警張立強於偵查中證述甚明
    （見他字卷第27頁），已符合刑法第62條前段規定之自首要
    件，應依法減輕其刑。」、「向到場處理之員警自首，並接
    受裁判」等語觀涉被告自首之情節，顯見原審判決已審酌此
    部分情事，僅疏而漏載刑法第62條前段規定之法條，尚不構
    成撤銷之事由，附此敘明。
據上論斷，應依刑事訴訟法第455 條之1 第1 項、第3 項、第
273 條之1 第1 項、第373條、第368 條，判決如主文。
本案經檢察官甲○○到庭執行職務。
中    華    民    國    95    年    10    月    18    日
                交通法庭  審判長法  官  唐照明
                                法  官  周宛瑩
                                法  官  洪乙心
以上正本證明與原本無異。
不得上訴。
                                書記官  吳良美
中    華    民    國    95    年    10    月    20    日
附錄
刑法第284 條第1 項


司法院資訊處製作；財團法人民間司法改革基金會備份。
